【裁判字號】    89,交易,471
【裁判日期】    901224
【裁判案由】    公共危險等
【裁判全文】
台灣台北地方法院刑事判決              八十九年度交易字第四七一號
    公  訴  人  台灣台北地方法院檢察署檢察官
    被      告  丙○○
右列被告因公共危險等案件，經檢察官聲請簡易判決處刑（八十九年度偵字第一六二
九二號），本院簡易庭認不宜適用簡易判決處刑，改依通常程序審理及移送併案審理
（八十九年度偵字第一六五七五號、第二三八三四號），本院判決如左：
    主    文
丙○○服用酒類，不能安全駕駛動力交通工具而駕駛，科罰金壹萬貳千元，如易服勞
役，以參佰元折算壹日。
其餘被訴過失傷害部分公訴不受理。
    事    實
一、丙○○於民國八十九年六月五日晚上九時五十分左右，在台北市○○○路○段七
    十號小吃店，飲用啤酒數杯後，因服用酒類過量，已達反應較慢、感覺減低、思
    考改變，並影響駕駛能力而不能安全駕駛動力交通工具之狀態下，竟於同年月日
    晚上十時三十分許，駕駛車號ＤＡＳ－六九九號輕型機車，沿台北市○○○路○
    段一二一巷由北往南方向行駛，途經與同市○○○路之交岔路口，本應注意行車
    速度，及車前之狀況，而依當時之狀況，又無不能注意之情事，竟疏於注意，於
    通過上開交岔路口，仍以時速五十公里至六十公里之時速超速行駛，致擦撞在路
    旁攔車之甲○○，甲○○因而倒地受有頭部前額裂傷之傷害（傷害告訴部分均經
    當庭撤回告訴，如後述）。嗣經報警處理，警員對丙○○進行酒精測試，測得丙○○之呼氣中所含酒精濃度達每公升０．六一毫克，始發現上情。
二、案經甲○○及其配偶乙○○訴由台北市政府警察局中山分局報請台灣台北地方法
    院檢察署檢察官聲請簡易判決處刑，本院簡易庭認不宜適用簡易判決處刑，改依
    通常程序審理暨檢察官移送併案審理。
    理    由
壹、有罪部分：
一、右開事實，業據被告丙○○於本院審理時坦承不諱，核與告訴人甲○○、乙○○
    於警訊、偵審中所為指述相符，並有道路交通事故調查報告表、酒精濃度測試單
    、汽車駕駛人酒後生理協調平衡檢測紀錄卡各一紙在卷為憑，且飲酒後吐氣酒精
    濃度達於每公升０．五毫克時，即有反應較慢、感覺減低、影響駕駛之輕到中度
    之中毒症狀，又如已達於每公升０．五五毫克，其肇事率較一般未飲酒者之十倍
    ，此有行政院國軍退除役官兵輔導委員會台北榮民總醫院八十八年八月五日（八
    八）北總內字第二六八六八號函及中央警察大學交通學系暨交通管理研究所教授
    蔡志中之研究報告各一紙在卷可稽，此項認定標準僅屬檢警取締酒後駕車之參考
    ，固無拘束本院之效力，惟被告飲酒後呼氣所測得酒精濃度達每公升０．六一毫
    克，顯然已超出每公升０．五五毫克，並因此駕車肇事，足證被告有飲酒後已達
    不能駕駛動力交通工具之情形。本件事證明確，犯行洵堪認定。
二核被告丙○○服用酒類，達於不能安全駕駛動力交通工具而駕駛所為，係犯刑法
    第一百八十五條之三之服用酒類，不能安全駕駛動力交通工具而駕駛罪。爰審酌
    被告之品行、犯罪手段、所生損害、犯後態度良好等一切情狀，量處如主文所示
    之刑，並諭知易服勞役之折算標準。
貳、公訴不受理部分：
一按告訴乃論之罪，告訴人於第一審辯論終結前得撤回其告訴，又告訴經撤回者，
    應諭知不受理之判決，並得不經言詞辯論為之，刑事訴訟法第二百三十八條第一
    項第三百零三條第三款、第三百零七條定有明文。
二、本件告訴人甲○○、乙○○告訴被告丙○○於民國八十九年六月五日晚上九時五
    十分左右，在台北市○○○路○段七十號小吃店，飲用啤酒數杯後，因服用酒類
    過量，已達反應較慢、感覺減低、思考改變，並影響駕駛能力而不能安全駕駛動
    力交通工具之狀態下，竟於同年月日晚上十時三十分許，駕駛車號ＤＡＳ－六九
    九號輕型機車，沿台北市○○○路○段一二一巷由北往南方向行駛，途經與同市
    ○○○路之交岔路口，本應注意行車速度，及車前之狀況，而依當時之狀況，又
    無不能注意之情事，竟疏於注意，於通過上開交岔路口，仍以時速五十公里至六
    十公里之時速超速行駛，致擦撞在路旁攔車之甲○○，甲○○因而倒地受有頭部
    前額裂傷之傷害。公訴人認係觸犯刑法第二百八十四條第一項前段之過失傷害罪
    ，依同法第二百八十七條之規定，須告訴乃論。茲據告訴人甲○○、乙○○當庭
    撤回其等告訴，依照首開說明，爰不經言詞辯論，逕為諭知不受理之判決。
參、移送併辦之事實略以：丙○○於民國八十九年十一月十二日凌晨零時三分許，與
    其友人在台北市○○○路○段七十巷飲酒後，已達於反應較慢、感覺減低而不能
    安全駕駛動力交通工具之狀態，仍騎乘動力交通工具即車號ＤＡＳ－六九九號輕
    型機車在道路上行駛，嗣於同日零時十三分許，行經台北市○○○路、林森南路
    口，為警攔查並對其測試吐氣所含酒精成分，已達每公升一點零四毫克，因認被
    告涉犯刑法第一百八十五條之三罪嫌。惟查：被告本次酒後駕車之犯行與右揭起
    訴之犯罪事實時間上相距五月之久，且徵之被告前後二次犯行，均係臨時起意與
    友人共飲酒類，殊難想像被告係基於概括之犯意即自始即為一個預定之犯罪計劃
    而連續以數行為實施之，從而，此部份犯罪事實與右揭有罪部分之犯罪事實間並
    無連續犯裁判上一罪之關係，本院無從併案審理，自應退回檢察官偵查後依法辦
    理，併此敘明。
肆、據上論斷，應依刑事訴訟法第四百五十二條、第二百九十九條第一項前段、第三
    百零三條第三款、第三百零七條，刑法第一百八十五條之三、第四十二條第二項
    ，罰金罰鍰提高標準條例第二條，判決如主文。
本案經檢察官丁○○到庭執行職務。
中      華      民      國    九十      年      十二    月    二十四    日
                                  台灣台北地方法院交通法庭
                                      法  官  劉  嶽  承
右正本證明與原本無異。
如不服本判決，應於判決送達後十日內向本院提出上訴狀(應抄附繕本)。告訴人
或被害人如對於本判決不服者，應具備理由請求檢察官上訴，其上訴期間之計算
係以檢察官收受判決正本之日期為準。
                                      書記官  江  虹  儀
中      華      民      國      九十    年    十二       月   二十五    日
附錄本案論罪科刑法條全文：
刑法第一百八十五條之三
服用毒品、麻醉藥品、酒類或其他相類之物，不能安全駕駛動力交通工具而駕駛者，
處一年以下有期徒刑、拘役或三萬元以下罰金。


司法院資訊處製作；財團法人民間司法改革基金會備份。
